【裁判字號】    97,交聲,3153
【裁判日期】    980122
【裁判案由】    交管條例聲異
【裁判全文】
臺灣板橋地方法院交通事件裁定        97年度交聲字第3153號
原處分機關  交通部公路總局臺北區監理所
異  議  人
即受處分人  甲○○
上列異議人因違反道路交通管理處罰條例案件，對於交通部公路
總局臺北區監理所於民國93年11月10日北監自裁字裁40-N000000
00號、93年9 月10日北監自裁字裁40-COP116416號、93年7 月12
日北監自裁字裁40-AC0000000號、93年9 月10日北監自裁字裁40
-CRP087493號、93年8 月18日北監自裁字裁40-COP109698號所為
之裁決處分，聲明異議，本院裁定如下：
    主  文
異議均駁回。
    理  由
一、按受處分人不服第8 條主管機關所為之處罰，得於接到裁決
    之翌日起20日內向管轄地方法院聲明異議；而交通法庭認聲
    明異議不合法律上之程式，且無從補正者，應以裁定駁回之
    ，道路交通管理處罰條例第87條第1 項、道路交通案件處理
    辦法第18條前段分別定有明文。另依道路交通管理處罰條例
    第87條規定向管轄法院聲明異議之期間，自裁決送達之翌日
    起算，並得依法扣除在途期間，道路交通案件處理辦法第12
    條亦定有明文。而當事人非居住於處罰機關所在之鄉、鎮、
    市，且非居住於受理聲明異議案件法院之管轄區域者，按其
    居住地地方法院管轄區域內之在途期間日數（日數不同者，
    按最長日數，但臺灣高雄地方法院除居住於東沙島、太平島
    者以30日計外，餘以4 日計，福建金門地方法院除居住於烏
    坵鄉者以30日計外，餘以19日計），再加受理聲明異議案件
    法院管轄區域之在途期間日數（日數不同者，按最長日數，
    但臺灣高雄地方法院以4 日計，福建金門地方法院以19日計
    ），扣除在途期間法院訴訟當事人在途期間標準第4 條第1
    款第3 目亦規定甚明。次按「送達，於應受送達人之住居所
    、事務所或營業所為之。但在行政機關辦公處所或他處會晤
    應受送達人時，得於會晤處所為之。」，行政程序法第72條
    第1 項規定明確可循。
二、本件原處分機關因異議人如附表所示之違規行為，分別以如
    附表所示之裁決書裁處如附表所示之罰鍰，各該裁決書經以
    郵寄之方式向異議人當時住所即臺北縣永和市○○路179 巷
    22號4 樓寄發，並由異議人本人於如附表所示之時間簽收等
    情事，有上揭違反道路交通管理事件裁決書及交通部公路總
    局臺北區監理所送達證書各6 紙、個人基本資料查詢結果1
    紙在卷可稽，異議人亦自承上開送達證書上之印章確為其本
    人所有，故各該裁決書業已於各該送達日期（即異議人簽收
    之日期）發生送達之效力。又原處分機關係位於臺北縣樹林
    市○○路248 巷7 號，異議人於受處分當時則係居住於臺北
    縣永和市○○路179 巷22號4 樓，並不在原處分機關所在之
    鄉、鎮、市，然屬本院之管轄區域內，依上開規定所示，需
    扣除在途期間2 日，故異議人如欲聲明異議，應於接到裁決
    書之翌日起22日內即於提出，惟異議人遲至97年11月26日始
    行提出，此有蓋有原處分機關收件章之異議人所提聲明異議
    狀附卷為憑，已逾法定不變期間，揆諸首揭說明，異議人聲
    明異議不合法律上之程式，應裁定予以駁回。
據上論斷，依道路交通管理處罰條例第87條第2 項，道路交通案
件處理辦法第18條前段，裁定如主文。
中    華    民    國    98    年    1     月    22    日
                      交通法庭  法  官        曾淑娟
┌──┬─────────┬───────────┬─────────┬──────┬────────┐
│編號│裁決書案號        │違規時間              │違規事實          │裁處內容    │裁決書送達情形  │
│    │                  │                      │裁處法條          │            │                │
├──┼─────────┼───────────┼─────────┼──────┼────────┤
│1   │北監自裁字裁40-N01│93年7月19日下午2時45分│未領牌照行駛      │罰鍰新臺幣1 │送達至異議人戶籍│
│    │132141號          │                      │道路交通管理處罰條│萬8 百元    │地即臺北縣永和市│
│    │                  │                      │例第12條第1項第1款│            │竹林路179 巷22號│
│    │                  │                      │                  │            │4 樓，由異議人本│
│    │                  │                      │                  │            │人於93年11月16日│
│    │                  │                      │                  │            │簽收            │
├──┼─────────┼───────────┼─────────┼──────┼────────┤
│2   │北監自裁字裁40-COP│93年2月20日下午4時50分│在道路收費停車處所│罰鍰新臺幣1 │送達至異議人戶籍│
│    │116416號          │                      │停車不依規定繳費  │千2百元     │地即臺北縣永和市│
│    │                  │                      │道路交通管理處罰條│            │竹林路179 巷22號│
│    │                  │                      │例第56條第1 項第11│            │4 樓，由異議人本│
│    │                  │                      │款                │            │人於93年9 月13日│
│    │                  │                      │                  │            │簽收            │
├──┼─────────┼───────────┼─────────┼──────┼────────┤
│3   │北監自裁字裁40-AC0│93年2月18日凌晨1時57分│駕駛人行車速度超過│罰鍰新臺幣2 │送達至異議人戶籍│
│    │890664號          │                      │規定之最高時速未滿│千4百元     │地即臺北縣永和市│
│    │                  │                      │20公里            │            │竹林路179 巷22號│
│    │                  │                      │道路交通管理處罰條│            │4 樓，由異議人本│
│    │                  │                      │例第40條第1項     │            │人於93年7 月間簽│
│    │                  │                      │                  │            │收              │
├──┼─────────┼───────────┼─────────┼──────┼────────┤
│4   │北監自裁字裁40-CRP│93年2月2日上午9時2分  │在道路收費停車處所│罰鍰新臺幣1 │送達至異議人戶籍│
│    │087493號          │                      │停車不依規定繳費  │千2百元     │地即臺北縣永和市│
│    │                  │                      │道路交通管理處罰條│            │竹林路179 巷22號│
│    │                  │                      │例第56條第1 項第11│            │4 樓，由異議人本│
│    │                  │                      │款                │            │人於93年9 月13日│
│    │                  │                      │                  │            │簽收            │
├──┼─────────┼───────────┼─────────┼──────┼────────┤
│5   │北監自裁字裁40-COP│93年1月15日下午4時45分│在道路收費停車處所│罰鍰新臺幣1 │送達至異議人戶籍│
│    │109698號          │                      │停車不依規定繳費  │千2百元     │地即臺北縣永和市│
│    │                  │                      │道路交通管理處罰條│            │竹林路179 巷22號│
│    │                  │                      │例第56條第1 項第11│            │4 樓，由異議人本│
│    │                  │                      │款                │            │人於93年8 月31日│
│    │                  │                      │                  │            │簽收            │
└──┴─────────┴───────────┴─────────┴──────┴────────┘
上列正本證明與原本無異。
如不服本裁定，應於裁定送達後五日內敘明抗告理由，向本院提
出抗告狀。
                                    書記官     謝雪紅
中    華    民    國    98    年    1     月    22    日


司法院資訊處製作；財團法人民間司法改革基金會備份。
